【裁判字號】    97,訴,3324
【裁判日期】    971224
【裁判案由】    違反毒品危害防制條例
【裁判全文】
臺灣彰化地方法院刑事判決              97年度訴字第3324號
公  訴  人  臺灣彰化地方法院檢察署檢察官
被      告  甲○○
上列被告因違反毒品危害防制條例案件，經檢察官提起公訴（97
年度毒偵字第4267號），本院改依簡式審判程序判決如下：
    主  文
甲○○施用第一級毒品，累犯，處有期徒刑拾月。
    事  實
一、甲○○前因施用毒品案件，經執行強制戒治後，於民國88年
    10月14日停止戒治出所付保護管束，至89年5月20日保護管
    束期滿未經撤銷，視為執行完畢。復於上開強制戒治執行完
    畢後5年內，在93年間因施用毒品案件，經本院以93年度訴
    字第1466號判決，判處有期徒刑8月，嗣經上訴，由臺灣高
    等法院臺中分院（以下簡稱：臺中高分院）以94年度上訴字
    第150號判決駁回上訴而告確定。又因施用第一、二級毒品
    案件，經本院以94年度訴字第1125號判決，分別判處有期徒
    刑8月、5月，定應執行有期徒刑1年確定。又因偽造印文案
    件，經本院以94年度簡字第205號判決，判處有期徒刑4月確
    定。嗣本院94年度訴字第1125號、94年度簡字第205號等案
    ，經合併定應執行有期徒刑1年3月確定。其後上開四案件，
    經入監接續執行後，於96年2月16日假釋出監，至96年4月1
    日假釋期滿，未經撤銷視為執行完畢。詎仍不知悔改，復基
    於施用第一級毒品海洛因及第二級毒品甲基安非他命之犯意
    ，於97年7月25日上午某時【起訴書記載「於97年7月28日前
    3日之某一時點」與此為同一事實】，在彰化縣彰化市○○
    路某處中油加油站之廁所內，同時以第一級毒品海洛因及第
    二級毒品甲基安非他命摻入香煙後，點燃吸食之方式，同時
    施用第一級毒品海洛因及第二級毒品甲基安非他命1次。嗣
    於97年7月28日，因其為毒品列管人口，經警方通知採集尿
    液送驗，結果同時呈現可待因、嗎啡及甲基安非他命之陽性
    反應，始悉上情。
二、案經彰化縣警察局彰化分局報告臺灣彰化地方法院檢察署檢
    察官簽分偵查起訴。
    理  由
壹、程序部分：
    被告甲○○所犯之本案犯罪，係死刑、無期徒刑、最輕本刑
    為3年以上有期徒刑以外之罪。其於準備程序就上開被訴事
    實為有罪之陳述，經受命法官告知簡式審判程序之旨，並聽
    取其與公訴人之意見後，本院認無不得或不宜改依簡式審判
    程序進行之情事。爰依刑事訴訟法第273條之1第1項、第284
    條之1規定，裁定由受命法官獨任進行簡式審判程序，先予
    敘明。
貳、實體部分：
一、訊據被告對於上開事實坦承不諱；且於97年7月28日對被告
    採集之尿液，經送檢驗後，結果同時呈現可待因、嗎啡及甲
    基安非他命之陽性反應，有彰化縣警察局彰化分局應受尿液
    採驗人尿液檢體採集送驗紀錄表，及詮昕科技股份有限公司
    97年8月7日報告編號00000000號濫用藥物尿液檢驗報告各1
    紙在卷可憑。足認被告之自白與事實相符，可以採信。本案
    事證明確，被告上開施用第一、二級毒品之犯行，堪以認定
    。
二、查被告前因施用毒品案件，經執行強制戒治後，於88年10月
    14日停止戒治出所付保護管束，至89年5月20日保護管束期
    滿未經撤銷，視為執行完畢。復於上開強制戒治執行完畢後
    5年內，在93年間因施用毒品案件，經本院以93年度訴字第
    1466號判決，判處有期徒刑8月，嗣經上訴，由臺中高分院
    以94年度上訴字第150號判決駁回上訴而告確定等節，有臺
    灣高等法院被告前案紀錄表1份在卷可按。被告自上開強制
    戒治執行完畢釋放後，距本次施用毒品犯罪，其期間雖已超
    過5年，但因被告在該強制戒治執行完畢釋放後5年內，曾於
    93年間再犯施用毒品案件，顯見原實施之強制戒治已無法收
    其實效，不足以遮斷其施用毒品之毒癮。是被告本案所為，
    合於毒品危害防制條例第23條第2項所定之追訴要件（最高
    法院95年第7次刑事庭會議決議參照），自應依法論科。
三、按海洛因及甲基安非他命，分別為毒品危害防制條例第2條
    第2項第1款、第2款所明定之第一、二級毒品，均不得非法
    施用。核被告所為，係分別觸犯毒品危害防制條例第10條第
    1項、第2項之施用第一、二級毒品罪。其為施用毒品而持有
    海洛因、甲基安非他命之低度行為，已為其施用之高度行為
    所吸收，均不另論罪。再被告以一次之施用行為，分別觸犯
    上開二罪，為想像競合，應從較重之施用第一級毒品罪處斷
    。又被告前因施用毒品案件，經本院以93年度訴字第1466號
    判決，判處有期徒刑8月，嗣經上訴，由臺中高分院以94年
    度上訴字第150號判決駁回上訴而告確定。又因施用第一、
    二級毒品案件，經本院以94年度訴字第1125號判決，分別判
    處有期徒刑8月、5月，定應執行有期徒刑1年確定。又因偽
    造印文案件，經本院以94年度簡字第205號判決，判處有期
    徒刑4月確定。嗣本院94年度訴字第1125號、94年度簡字第
    205號等案，經合併定應執行有期徒刑1年3月確定。其後上
    開四案件，經入監接續執行後，於96年2月16日假釋出監，
    至96年4月1日假釋期滿，未經撤銷視為執行完畢一節，有上
    開臺灣高等法院被告前案紀錄表在卷可按。被告於上開徒刑
    執行完畢後，5年以內故意再犯本件有期徒刑以上之罪，為
    累犯，應依刑法第47條第1項規定加重其刑。
四、按施用毒品行為之本質為藥物濫用、物質依賴，自殘性明顯
    ，侵害性卻隱晦。基於施用毒品此一特性，毒品危害防制條
    例第10條第1項、第2項之刑罰，就須與同條例第20條之保安
    處分比擬觀察，而不應與一般犯罪之刑罰等量齊觀。因此，
    對被告施以相當期間之徒刑，藉以隔離毒品、戒除依賴即可
    ，過度監禁之結果，徒然虛擲被告生命，並有浪費國家稅收
    之虞。爰審酌被告除上述之累犯前科外，另有違反麻醉藥品
    管理條例及毒品危害防制條例等犯罪前科，有上開臺灣高等
    法院被告前案紀錄表在卷可按，素行不佳；且前已因施用毒
    品案件，經施以強制戒治及執行徒刑後，猶不知警惕，此次
    因工作不順利，即再予施用毒品，顯見未能悔改並記取教訓
    ；惟念及施用毒品犯罪之本質為戕害自我身心健康之行為，
    尚未嚴重破壞社會秩序或侵害他人權益，以及被告於犯後坦
    承犯行，態度良好，以及其母親身體欠佳、胞弟為植物人，
    有被告提出之診斷證明書及中華民國身心障礙手冊在卷可參
    ，亟需被告之照顧等一切情狀，量處如主文所示之刑，以資
    懲儆。
據上論斷，應依刑事訴訟法第273條之1第1項、第284條之1、第2
99條第1項前段，毒品危害防制條例第10條第1項、第2項，刑法
第11條前段、第55條、第47條第1項，判決如主文。
本案經檢察官謝雨青到庭執行職務。
中    華    民    國    97    年    12    月    24    日
                        刑事第八庭    法  官  陳銘壎
以上正本證明與原本無異。
如不服本判決應於收受判決後10日內向本院提出上訴書狀，並應
敘述具體理由; 其未敘述上訴理由者，應於上訴期間屆滿後20日
內向本院補提理由書（均須按他造當事人之人數附繕本）「切勿
逕送上級法院」。
中    華    民    國    97    年    12    月    24    日
                                      書記官  楊筱惠
附錄本案論罪科刑法條全文：
毒品危害防制條例第10條
施用第一級毒品者，處6月以上5年以下有期徒刑。
施用第二級毒品者，處3年以下有期徒刑。


司法院資訊處製作；財團法人民間司法改革基金會備份。
